

- ch.aymane19@gmail.com
- Rabat, Maroc
- +212 700 229322

## Réseaux sociaux

aymanechiheb

in aymane chiheb

## Langues

#### **Arabe**

langue maternelle

#### **Anglais**

Avancé

#### Français

Avancé

### **OUALITÉS**

Sérieux

Discipliné

Travail en équipe

## Centres d'intérêt

## La pêche

Football

# Aymane chiheb

# Développeur full stack

Élève ingénieur en cinquième année, spécialisé dans le développement web et passionné par la création d'applications innovantes. Fort d'une solide expérience en React et Express.js, je fais preuve d'une grande capacité d'adaptation. Extrêmement motivé, je suis déterminé à mettre mes compétences et connaissances au service de votre entreprise.

## Diplômes et Formations

## Préparation du cycle d'ingénieur en développement web

Depuis L'Institut Supérieur de Management et Génie Informatique (ISMAGI).

2020 Rabat

### Baccalauréat Science Physique

De 2018 à 2019 Lycée TECHNIQUE Larache

# Expériences professionnelles

### Stage en développement web

De juin 2024 à août 2024 au sein du Eselect Maroc

- développement d'une Application Web pour le diagnostic automatique d'images radiographiques médicales à l'aide de modèles d'apprentissage profond.
- Environnement technique: ReactJS, Node.js, Tensorflow, tailwindcss, Express.js et PostgreSQL

## Stage en développement web

De juin 2023 à août 2023 au sein du Ministère de la santé

- Conception et développement d'une application de gestion des pèlerins
- Environnement technique : ReactJS, Node.js, Express.js et Sqlserver

## Stage en développement web

De juin 2022 à août 2022 au sein du Nième Conseil

- Développement d'une application de E-commerce
- Environnement technique : ReactJS, Node.js, Express.js et Mongodb

## Compétences

#### **Développement Web Front-end**

- JavaScript (certificat Meta:Programming with JavaScript)
- HTML5, CSS3, Bootstrap, tailwindess
- · ReactJS, Vuejs

# Développement Web Back-end

- ExpressJs (certificat: IBM:Developing Back-End Apps with Node.js and Express)
- Python
- · Java, Springboot
- php , laravel
- SQL Server, MySQL, MongoDB, PostgreSQL

# Outils de Développement et de Versionnement

• Git (Bitbucket, Github)

### Projets académique

Développement d'un site web pour boutique en ligne de vente d'oiseaux.

Environement technique: Html,css Laravel 10 et mysql

Conception et développement d'une application mobile de gestion d'événements

Environnement technique : Node.js, Express.js, Ionic, tailwindcss et PostgreSQL